臺灣高等法院刑事判決　　　　　　　　　九十一年度上訴字第三四一一號
　　上　訴　人
　　即　被　告　甲○○　男　四.
　　指定辯護人　本院公設辯護人　李廣澤
右上訴人，因偽造有價證券等案件，不服臺灣士林地方法院九十一年度訴字第四四八
號，中華民國九十一年十月二日第一審判決（起訴案號：臺灣士林地方法院檢察署九
十一年度偵字第七四０號）提起上訴，本院判決如左：
    主      文
上訴駁回。
    事實及理由
一、本案經本院審理結果，第一審認被告甲○○牽連犯刑法第二百零一條第一項之偽
    造有價證券罪及刑法第三百三十九條第一項之詐欺罪從一重之刑法第二百零一條
    第一項之偽造有價證券罪處斷，判處有期徒刑壹年拾月，認事用法及量刑均無不
    當，應予維持，並引用第一審判決書記載之事實、證據及理由。
二、被告上訴意旨略以簽發本票時確實有打電話給其妻葉金滿，告訴她要簽她的名字
    ，當時葉金滿有同意，因為她上班沒有辦法過來簽名，所以由被告簽葉金滿之名
    字，葉金滿於警訊及偵查中供稱從未同意被告以其名義簽發本票等語，係其一時
    氣憤所言，與事實不符云云。查被告之妻葉金滿於警訊及偵查時一再陳稱未同意
    被告以其名義簽發票據，告訴人乙○○於偵審中陳稱向葉金滿請求票款時，葉金
    滿表示並非其簽發票據，為何要負責，其並未當場見葉金滿簽名，票拿到的時候
    已有葉金滿的簽名等語。葉金滿於原審調查時翻異原供，改稱有同意被告以其名
    義簽發票據。惟原審隔離訊問被告及葉金滿，兩人所供無論在簽發本票之時間、
    地點、方式及被告實際簽發本票日期之間隔，及被告簽發本票後告訴葉金滿之時
    間，葉金滿是否知道本票金額，當時葉金滿是否認識乙○○等關鍵問題，答案有
    極大出入（詳原審九十一年九月十八日筆錄），顯見葉金滿係事後意在迴護被告
    ，惟其確不知情，故無法為真確之陳述。綜此，被告確實未經葉金滿同意而偽造
    其名義簽發本票，應可認定。原判決因而予以論罪科刑，核無不合。被告上訴，
    猶執陳詞，辯稱確獲葉金滿同意簽發本票云云，核與事實不符，自無可採，其上
    訴為無理由，應該駁回。被告請求再傳訊葉金滿，因本件事證已明，核無必要，
    併此敘明。
三、據上論斷，應依刑事訴訟法第三百七十三條、第三百六十八條，判決如主文。
本案經檢察官蔡薰慧到庭執行職務。
中      華      民      國    九十一    年     十二     月    二十      日
                              臺灣高等法院刑事第四庭
                                  審判長法  官    蔡  永  昌
                                        法  官    徐  昌  錦
                                        法  官    陳  榮  和
右正本證明與原本無異。
如不服本判決應於收受送達後十日內向本院提出上訴書狀，其未敘述上訴之理由者並
得於提起上訴後十日內向本院補提理由書（均須按他造當事人之人數附繕本）。
                                        書記官    劉  麗  芬
中      華      民      國    九十一    年      十二    月    二十三    日
附錄：本案論罪科刑法條全文
刑法第二百十條第一項
偽造、變造私文書，足以生損害於公眾或他人者，處五年以下有期徒刑。
